# 实际控制人将通过员工持股平台转让给员工的激励股权如何确认股份支付费用

提问人：lsl456852 雪碧 时间：2021-08-23 13:14:57
请教下各位老师：
假如A公司搭建了两个员工持股平台，员工持股平台认购了A公司新增股权 500 万股， 2019 年 50 名员工认购了 300 万股新增股权，剩余股权由实际控制人通过员工持股平台的普通合伙人企业间接持有，认购价格为4.5元，授予日公允价格为 8 元，据此确认了股份支付费用。次年， 实际控制人将通过员工持股平台持有的激励股权以4.8元/股转让给新的激励对象（A公司员工） 100 万股，此时公司每股公允价格为 10 元。请教下，此时A公司应确认的股份支付金额如何计算呢？用（10-4.8） _100=520_ 万元，还是（ _10-4.5_ ）100=550万元，还是（8-4.8）*100=320万元呢？

回答人：chenyiwei
（10-4.8）*100=520万元。

提问人：lsl456852 雪碧 时间：2021-08-25 13:34:38
还想请教下您，如果股权激励制度规定了锁定期为上市后 3 年，如果在授予日 3 年内离职的话，就按原授予价回购， 3 年后未上市前离职的，按照原授予价加上年利率6%的利息回购，但未明确规定服务期限；另外，根据 20 年 5 月财政部新发的《股份支付准则应用案例 ——以首次公开募股成功为可行权条件》，IPO公司需要根据授予日至上市成功日，这个期间分摊股份支付费用，那在这种情况下，是需要按照 3 年摊销股份支付费用，还是按照授予日至成功上市日（例如 5 年）去摊销呢？

回答人：chenyiwei
按照授予日至成功上市日（例如 5 年）去摊销。

提问人：lsl456852 雪碧 时间：2021-08-25 13:40:03
还想麻烦陈版，如果是分期摊销的话，在次年实控人将在第一次授予日通过员工持股平台的持有的激励股权转让给了其他员工，按上述您说的方式再次确认股份支付费用的话，那第一次授予给实控人的这部分是不是可以冲回呢？

回答人：chenyiwei
不可以。授予实控人部分本来就没有等待期。